# 企业会计准则解释 14 号

提问人：cpab 时间：2021-10-07 13:33:11
14 号企业会计准则解释技术提示第 8 页：
上述预计发生的支出是由社会资本方自行承担的部分，政府方不就这部分维护支出单独予以补偿。通常情况下，在金融资产模式下，可以识别出合同对价中用于补偿该项维修或重置义务的金额，相应地不会采用确认预计负债的处理方式；但在无形资产模式下，由于政府方一般不会单独对此予以补偿，故需在运营期内（如两次大修理或重置之间）确认预计负债，并按实际利率法确认该项与预计负债相关的利息费用。
请教：对于要不要确认预计负债，以合同对价是否单独补偿为标准。判断是否为单独履约义务，为何不是收入准则的第 10 条。收入准则的第 10 条与是否单独补偿，是金融资产模式还是无形资产模式，没有什么关系？谢谢！

回答人：chenyiwei
在金融资产模式下，政府方每年支付固定金额的款项（或者通过差额补足的方式保证社会资本方每年可收到固定或保底金额的款项），此时政府方付款中针对维护支出的补偿金额是可以合理识别和分拆的，此时也可以将后续维护作为一项单独的履约义务。
在无形资产模式下，政府方不承担公共服务的需求风险，项目公司仅可向公共服务的使用者收费，此时所收取的款项中无法单独区分其中用于此类维护支出补偿的部分。这种情况下维护服务也是后续运营服务的一部分，不能合理分拆，故不作为一项单独的履约义务。